함께 일하고 싶은 웹퍼블리셔, 이린다

About me



디자이너에서 웹퍼블리셔로 전향하는 **이린다** 입니다.

이메일 leeld1012@gmail.com

휴대폰 010-2709-7016

카카오톡 오픈채팅 https://open.kakao.com/o/sn2AWT3d

포트폴리오 http://linda.dothome.co.kr/

Introduce

웹퍼블리셔 전향 이전엔 디자이너로 7년간 근무하였습니다. 이전 직장에서 클라이언트와 소통하며 매 분기 교재를 업그레이드, 신규 교재 디자인, 협력업체와 소통하며 인쇄 진행을 담당하였습니다.

그동안 오프라인 위주의 작업을 하다 보니, 온라인 직종으로도 발을 넓혀 보고 싶었습니다.

그래픽 작업을 하는 것도 좋아하였지만, 편집 디자인처럼 구조를 잡고 규칙을 정하는 것에도 흥미가 있었던 저에게 웹퍼블리셔가 눈길을 사로잡은 건 당연한 일이었습니다.

국가직무능력표준(NCS) 교육과정을 통해 1차적으로 웹퍼블리셔로서 퍼블리싱 기술을 갖추고 현재도 꾸준히 공부하고 있습니다. 시작은 웹퍼블리셔이지만 몇 년 후에는 프론트엔드로 나아가길 희망하고 있습니다.

클라이언트, 협력 업체와 소통하던 경험과 디자이너로서 프로그램을 다루고 디자인하던 경험이 웹퍼블리셔로서 팀원들과 소통하고 결과물을 만들어 내는데 큰 도움이 될 거라 생각합니다.항상 배우는 자세, 팀원들과 끊임없는 소통, 미루지 않는 부지런함으로 언제나 도움이 되는 사람이 되겠습니다.

Skill

HTML / CSS / SASS

• 마크업으로 사이트 코딩 가능

• 부트스트랩을 활용하여 반응형 웹사이트 코딩 가능

• SASS를 활용하여 유지 보수 가능

Javascript / jQuery

• iQuery 메서드 및 플러그인을 활용하여 사이트 코딩 가능

Vue

• 이력서 웹앱 제작에 활용 경험이 있음

Photoshop / Illustrator

• 로고, 캐릭터, 일러스트, 광고물 디자인 가능

XD

• 사이트 디자인 및 프로토타입 제작 가능

Experience

세종상사

그래픽 디자이너

담당 업무 유아 교재 디자인, 일러스트, 클라이언트 및 인쇄 업체 소통

2017.07 - 2021.07 (4년)

• 매 분기 출판물 수정 및 보완

• 신규 출판물 디자인

(주)올어바웃

그래픽 디자이너

담당 업무 프랜차이즈 광고물 및 사인물 디자인

2016.01 - 2017.06 (1년 6개월) • 브랜드 로고 디자인 및 캐릭터 디자인

• 매장 내 외부 사인물 디자인 (배너, 포스터, 현수막, 메뉴판 등)

이아이키즈

그래픽 디자이너

담당 업무 유아 교재 디자인 및 애니메이션 컨셉 디자인

2014.05 - 2015.09 (1년 5개월) • 9과목 연간 교육 컨텐츠 디자인 참여

• 인성 동화용 애니메이션 7편의 캐릭터 디자인 및 배경 디자인

Education

하이미디어

2021.10 - 2022.03

- 국가직무능력표준(NCS) 기반 교육훈련과정 이수 스마트기기반응형 UI/UX 웹디자인 & 웹퍼블리셔 과정
- 시멘틱 마크업과 웹접근성을 바탕으로 HTML, CSS, Javascript, jQuery의 기초를 다지고. 반응형 웹사이트 제작을 할 수 있게 함

남서울대학교

2010.02 - 2014.02

• 애니메이션 학과 졸업